# 对赌协议怎么确认

提问人：fanwjwjsh 时间：2020-04-23 16:30:00
陈版你好。境外A公司收购境内自然人甲持有的境内非上市公司X的100%股份，支付的对价是A的普通股，甲用 1元/股购得，已拿到了股权证书。但是A和甲约定如果未来 4 年内X公司盈利不能达到 100 万的话，甲要补给A2元/股的差价。请问这种情况下要怎么做账务处理？谢谢。

回答人：chenyiwei
这种情况就是按照企业合并中的或有对价处理。对此问题本版面上的讨论和可供参考的公开实务案例都很多，你可以自行搜索一下。